# 不丧失控制权处置子公司收到现金流量表编制

提问人：wafehome 时间：2015-03-03 15:54:17
请教陈版，关于不丧失控制权处置子公司收到现金，现金流量表应该如何处理，单体是否将其确认为收回投资及取得投资收益收到的现金，合并层面是否为收到其他筹资活动？谢谢！

回答人：chenyiwei
赞同主贴的处理意见。合并报表层面作为筹资活动现金流量的依据是IAS 7第42A、42B段。
42A Cash flows arising from changes in ownership interests in a subsidiary that do not result in a loss of control shall be classified as cash flows from financing activities, unless the subsidiary is held by an investment entity, as defined in IFRS 10, and is required to be measured at fair value through profit or loss. 42B Changes in ownership interests in a subsidiary that do not result in a loss of control, such as the subsequent purchase or sale by a parent of a subsidiary’s equity instruments, are accounted for as equity transactions (see IFRS 10), unless the subsidiary is held by an investment entity and is required to be measured at fair value through profit or loss. Accordingly, the resulting cash flows are classified in the same way as other transactions with owners described in paragraph 17.

提问人：蒋苗苗 时间：2019-03-31 21:23:28
陈老师，请问处置部分股权但不丧失控制权收到的现金是计入吸收投资收到的现金里还是计入收到的其他与筹资活动有关的现金中

回答人：chenyiwei
收到其他与筹资活动有关的现金。（合并报表层面）